臺灣新竹地方法院民事小額判決  
109年度竹國小字第4號
原      告  楊均豪  
被      告  新竹市政府

法定代理人  林智堅  
訴訟代理人  宋信平  
上列當事人間國家賠償事件，本院於民國109年12月22日辯論終
結，判決如下：
    主  文
原告之訴駁回。
訴訟費用新台幣壹仟元由原告負擔。
    爭執事項之理由要領
一、按公有公共設施因設置或管理有欠缺，致人民生命、身體或
    財產受損害者，國家應負損害賠償責任。國家賠償法第3條
    第1項固定有明文。惟所謂公共設施之設置有欠缺，係指公
    共設施建造之初，即存有瑕疵而言；管理有欠缺者，係指公
    共設施建造後未妥善保管，怠為修護致該物發生瑕疵而言，
    又人民依上開規定請求國家賠償時，尚須人民之生命、身體
    或財產所受之損害，與公有公共設施之設置或管理之欠缺，
    具有相當因果關係，始足當之，亦即在公有公共設施因設置
    或管理有欠缺之情況下，依客觀之觀察，通常會發生損害者
    ，即為有因果關係，如必不生該等損害或通常亦不生該等損
    害者，則不具有因果關係（最高法院95年台上字第923號判
    決意旨可參）。
二、經查，原告主張其於民國109年1月26日18時24分許騎乘車牌
    號碼000-000號機車行經新竹市鐵道路與武陵路交叉處鐵道
    路口（即全家便利商店邊牆外側道路）時撞上被告設置管理
    之628107路燈桿，致人車倒地之事實，業據提出新竹市警察
    局道路交通事故當事人登記聯單為證，復為被告所不爭執，
    固堪信為實在。惟觀諸系爭628107路燈桿係設置在道路紅色
    實線標線外，並已緊臨水溝外緣，已無退縮之位置可供設置
    ，顯難認設置或管理有所欠缺；又系爭628107路燈桿所在位
    置即武陵路與鐵道路口係類似喇叭口之彎道，道路寬度達3.
    5公尺，進入路口之各行向道路視距均良好，有被告提出之
    現場照片在卷可稽，顯然依客觀之觀察，系爭628107路燈桿
    之設置或管理並不影響依循道路標線行車之通常功用，依循
    道路標線之行車，通常應不致發生閃避不及而撞擊之損害。
    據此，系爭628107路燈桿應無設置或管理有欠缺之情事；又
    縱然系爭628107路燈桿之設置或管理有欠缺，然此設置或管
    理之欠缺亦與被告所受之損害不具相當因果關係。
三、綜上，被告就系爭628107路燈桿公有公共設施之設置及管理
    尚難認有所欠缺，自難令被告負國家賠償責任。況縱認被告
    就系爭628107路燈桿之設置或管理有欠缺，惟原告騎乘機車
    撞及系爭628107路燈桿而人車倒地所受之損害，亦顯然與系
    爭628107路燈桿設置或管理之欠缺，二者間並無相當因果關
    係，亦無從令被告負國家賠償責任。據此，原告基於國家賠
    償法、侵權行為損害賠償之法律關係，請求被告賠償給付新
    臺幣79,475元，及自起訴狀繕本送達翌日起至清償日止按年
    息5%計算之利息，為無理由，應予駁回。
中    華    民    國   110    年    1     月    5     日
                  新竹簡易庭    法  官  汪銘欽
以上正本係照原本作成。
如對本判決上訴，非以其違背法令為理由不得為之，且須於判決
送達後二十日內以上訴狀記載上訴理由向本院提出上訴狀。如委
任律師提起上訴者，應一併繳納上訴審裁判費。
中    華    民    國   110    年    1     月    5     日
                                書記官  周育瑜
附錄：
一、民事訴訟法第436條之18第1項：
    （小額訴訟程序）判決書得僅記載主文，就當事人有爭執事
    項，於必要時得加記理由要領。
二、民事訴訟法第436條之24第2項：
    對於小額程序之第一審裁判上訴或抗告，非以其違背法令為
    理由，不得為之。
三、民事訴訟法第436條之25：
    上訴狀內應記載上訴理由，表明下列各款事項：
    (一)原判決所違背之法令及其具體內容。
    (二)依訴訟資料可認為原判決有違背法令之具體事實。